【裁判字號】    91,上易,74
【裁判日期】    920611
【裁判案由】    分割共有物
【裁判全文】
臺灣高等法院高雄分院民事裁定  九十一年度上易字第七四號
      上  訴  人  甲○○
      訴訟代理人  謝嘉順律師
      被 上訴 人  乙○○
右當事人間請求分割共有物事件，上訴人對於中華民國九十一年一月十六日臺灣高雄
地方法院九十年度訴字第二四三五號第一審判決提起上訴，本院裁定如左：
    主    文
上訴駁回。
第二審訴訟費用由上訴人負擔。
    理    由
一、按上訴不合程式或已逾期間或法律上不應准許者，第二審法院應以裁定駁回之，
    民事訴訟法第四百四十四條第一項前段定有明文。又第二審上訴，為當事人對於
    所受不利益之第一審終局判決聲明不服之方法，在第一審受勝訴判決之當事人，
    自無許其提起上訴之理，最高法院二十二年上字第三五七九號著有判例。
二、本件被上訴人起訴主張：坐落高雄縣大樹鄉○○○段三五六地號，地目旱，面積
    一千三百三十四平方公尺土地（下稱系爭土地），為兩造所共有，應有部分均為
    二分之一。又系爭土地並無使用目的不能分割之情形或不為分割之約定，因屢經
    協調均無法達成協議分割，為使兩造使用土地方便及增加其利用價值，爰依民法
    第八百二十三條規定請求准予分割，分割方法如附圖一之（乙）案所示Ｄ部分面
    積六百六十七平方公尺分歸伊取得；Ｅ部分面積六百六十七平方公尺分歸上訴人
    取得。上訴人於原審則以：同意分割，但不同意被上訴人所提之分割方案，提出
    分割方法如下：附圖一之（甲）案所示Ａ部分面積六百六十七平方公尺分歸被上
    訴人取得；Ｂ部分面積六百二十三平方公尺、Ｃ部分面積四十四平方公尺，合計
    六百六十七平方公尺歸伊取得等語。原審依上訴人主張之分割方法為上訴人勝訴
    之判決，上訴人竟聲明不服，提起上訴，請求廢棄原判決，依上開說明，上訴人
    之上訴，難謂合法，應予駁回。
三、至上訴人上訴聲明請求將系爭土地分割如附圖二之分配圖所示甲部分面積六百六
    十七平方公尺分歸其取得，乙部分面積六百六十七平方公尺分歸被上訴人取得之
    分割方案，經查與原審判決上訴人勝訴所採如附圖一所示（甲）案之分割方案相
    同，僅附圖一所示（甲）案內Ｃ部分為巷道單獨計算面積，此有高雄縣鳳山地政
    事務所九十二年五月七日鳳地所二字第０九二０００五五三四號函附卷可稽，併
    此敘明。
四、據上論結，本件上訴為不合法，依民事訴訟法第四百四十四條第一項、第九十五
    條、第七十八條，裁定如主文。
中      華      民      國    九十二    年      六      月     十一     日
~B1審判長法官  張國彬
~B2      法官  鄭月霞
~B3      法官  徐文祥
右為正本係照原本作成。
不得抗告。
~B法院書記官  黃一秋
中      華      民      國    九十二    年      六      月     十一     日


司法院資訊處製作；財團法人民間司法改革基金會備份。
